【裁判字號】    97,簡上,41
【裁判日期】    970320
【裁判案由】    傷害
【裁判全文】
臺灣嘉義地方法院刑事判決              97年度簡上字第41號
上  訴  人  臺灣嘉義地方法院檢察署檢察官
被      告  甲○○
上列上訴人因被告傷害案件，不服本院九十六年度嘉簡第一八七
五號中華民國九十六年十二月二十八日第一審簡易判決處刑（聲
請案號：臺灣嘉義地方法院檢察署九十六年度偵字第八三九九號
），提起上訴，本院管轄之第二審合議庭判決如下：
    主  文
上訴駁回。
    事  實
一、甲○○於民國九十六年十月六日上午八時三十分許，在嘉義
    市○區○○街八九號，因細故與乙○○發生爭執，甲○○因
    不滿遭乙○○言詞辱罵，竟基於普通傷害之犯意，徒手往乙
    ○○頭臉部位毆打二下，致乙○○受有「顏面撕裂傷一公分
    、右側眼眶挫傷、右側臉頰血腫挫傷」之傷害。
二、案經乙○○訴由嘉義市政府警察局第二分局報告臺灣嘉義地
    方法院檢察署檢察官偵查後聲請以簡易判決處刑。
    理  由
一、本件被告甲○○於言詞辯論終結前，對於本件判決認定事實
    所引用之供述證據，均同意為證據方法，且對證據能力，未
    為異議（本院卷第33頁）。被告於本院審理時承認傷害罪名
    ，審理過程復就各該證據進行辯論，前述證據復無顯不可信
    之情況，又與待證事實間具相當關聯性，本院審酌採納該等
    傳聞證據，無礙被告於程序上之彈劾詰問權利，認前開傳聞
    證據（告訴人乙○○在檢察官前未具結之偵訊筆錄，依法未
    具證據能力，應予排除），因而合於刑事訴訟法第一百五十
    九條之一、之二、之四、之五等規定，具備證據能力，合先
    敘明。
二、上揭事實，業據被告迭於警詢、偵審時坦承不諱，核與告訴
    人乙○○於警詢時指訴情節相符，並有陽明醫院診斷證明書
    （警卷第7頁），及該院九十七年二月十三日陽字第970213-
    1號函附之急診病歷附卷可憑（本院卷第24至27頁），自前
    開診斷證明書內所載乙○○受有「受有顏面撕裂傷、右側眼
    眶挫傷、右側臉頰血腫挫傷」等傷勢，及病歷內載明乙○○
    急診時檢查有「臉部開放性傷口、眼瞼及眼周圍之挫傷」等
    情形對照以觀，前開事證互核相符，綜上，被告自白確與事
    實相符，要屬無疑；本案事證明確，被告傷害犯行，應堪認
    定。
三、核被告所為，係犯刑法第二百七十七條第一項之普通傷害罪
    。原審以被告前開犯行罪證明確，因依刑法第二百七十七條
    第一項、第四十一條第一項前段，刑法施行法第一條之一第
    一項、第二項前段，逕以簡易判決判處被告拘役三十日，並
    諭知如易科罰金以新臺幣一千元折算一日之標準。經核其認
    事用法均無違誤，檢察官因告訴人請求提起上訴，既未指明
    原審判決違誤或不當之處，徒以原審量刑太輕為由，請求撤
    銷改判云云。惟按刑之量定，係實體法上賦予法院得為自由
    裁量之事項，倘其未有逾越或濫用法律所規定裁量之外部及
    內部性界限，並符合法規範之體系及目的，遵守一般有效之
    經驗及論理法則，即不得任意指為違法（最高法院七十五年
    台上字第七○三三號判例參照）。原審基於調查審理所認定
    之事實，斟酌被告品行、犯罪之動機、目的、手段、所生損
    害等一切情狀而為量刑，尤已將被告犯後態度列入考量之範
    圍，並依刑法第五十七條所定各款犯罪情狀之規定，在法定
    刑度內而為量刑，妥適反應其所認定之犯罪事實與全案情節
    ，尚無失出，上訴意旨之指摘，自無理由，應予駁回。
據上論斷，應依刑事訴訟法第四百五十五條之一第一項、第三項
、第三百六十八條，判決如主文。
本案經檢察官蔡彥守到庭執行職務。
中    華    民    國    97    年    3     月    20    日
                  刑事第一庭審判長法  官  許進國
                                  法  官  曾宏揚
                                  法  官  蔡廷宜
上列正本證明與原本無異。
本件不得上訴。
中    華    民    國    97    年    3     月    20    日
                                  書記官  林美足
附錄本件論罪科刑法條：
中華民國刑法第277條
（普通傷害罪）
傷害人之身體或健康者，處3年以下有期徒刑、拘役或1千元以下
罰金。


司法院資訊處製作；財團法人民間司法改革基金會備份。
